【裁判字號】    92,交聲,1733
【裁判日期】    921124
【裁判案由】    交管條例聲異
【裁判全文】
臺灣板橋地方法院交通事件裁定                  九十二年度交聲字第一七三三號
    原處分機關  交通部公路總局臺北區監理所板橋監理站
    異  議  人
    即受處分人  甲○○
右列受處分人因違反道路交通管理處罰條例案件，對於交通部公路總局臺北區監理所
板橋監理站於九十二年十月十五日所為之處分（原處分案號：板監違字第裁四一－Ｃ
00000000號），聲明異議，本院裁定如左：
        主  文
異議駁回。
        理  由
一、聲明異議意旨略以：異議人即受處分人甲○○主張伊於民國九十二年七月三日夜
    間，開車至臺北縣土城市○○路四號對面，欲找適當地點停車，當時有注意到該
    地畫有黃線，惟衡量黃線與建築物間空地寬度，足敷停放伊之車輛，並不會逾越
    黃線（還有約二十公分之距離），且車輛與建築物間仍還有充足之通道（寬度約
    七十公分）可供行人通行，且當時時間為晚間七點四十五分，人、車稀少，不會
    妨礙車輛與人員之通行，因而將車輛停放於該處，惟車輛卻被拖吊，經伊乘坐計
    程車至土城拖吊保管場，繳交並處以罰緩新臺幣（下同）九百元及車輛移置費及
    保管費一千二百元，車輛才得以取回，爰請求撤銷原處分云云。
二、按汽車駕駛人停車時，有在設有禁止停車標誌、標線之處所停車者，處六百元以
    上一千二百元以下罰鍰，道路交通管理處罰條例第五十六條第一項第四款定有明
    文。
三、經查，本件異議人甲○○駕駛之車牌號碼為ＢＹ－九五一二號自用小客車，於九
    十二年七月三日十九時四十五分許，在臺北縣土城市○○路四號對面之劃有黃實
    線路段停車之違規事實，經臺北縣政府警察局土城分局警員當場拍照對汽車所有
    人（即異議人）逕行舉發，異議人於應到案日前（九十二年七月三日）繳納罰鍰
    結案，嗣並向處罰機關陳述意見（申訴），處罰機關仍認本件違規屬實，而由交
    通部公路總局臺北區監理所板橋監理站於九十二年十月十五日以板監違字第裁四
    一－Ｃ00000000號裁決書裁處異議人「罰鍰九百元」等情，有現場照片
    二張、臺北縣政府警察局北乙○交字第Ｃ00000000號舉發違反道路交通
    管理事件通知單、臺北縣政府警察局土城分局九十二年八月二十八日第土警交裁
    字第０九二００三七四四七號函各一份附卷可稽。矧依上開現場照片，異議人所
    有之上開車輛確停放在路側劃設有禁止停車之黃實線路段，異議人對此亦坦承不
    諱，又上開路段繪製之黃實線標線，其禁止停車時間為每日上午七時至晚間八時
    ，有該處九十二年九月二十六日函在卷足憑。再者，標線依其型態原則上分類如
    左：線條以實線或虛線標繪於路面或緣石上，用以管制交通者，原則上區分如左
    ：黃實線設於路側者，用以禁止停車；禁止停車線，用以指示禁止停車路段，以
    劃設於道路緣石正面及頂面為原則，無緣石之道路得標繪於路面上，距路面邊緣
    以三０公分為度；本標線禁止時間為每日上午七時至晚間八時，如有延長或縮短
    之必要時，應以標誌及附牌標示之，道路交通標誌標線號誌設置規則第一百四十
    九條第一項第一款第四目前段、第一百六十八條第一項及第四項分別定有明文，
    足見本件異議人確有在設有禁止停車標線之處所停車之違規行為至明。至該黃線
    與建築物間空地寬度如何、是否還有充足之通道可供行人通行、當時人、車是否
    稀少、是否妨礙車輛與人員之通行，均不影響本件異議人確有在設有禁止停車標
    線之處所停車之違規行為之認定，況該黃線之繪設係相關主管機關（臺北縣政府
    交通局）依該路段之現實需要所繪設，並非負責取締交通違規之警員、移送機關
    、處罰機關或本院所得審究之事項。是異議人空言否認前開違規行為所為之辯解
    ，尚無足採。原處分機關據以援引前揭規定，裁處異議人罰鍰九百元，依照上開
    說明，並無不合，應予維持。本件異議為無理由，應予駁回。
四、依道路交通案件處理辦法第十九條，裁定如主文。
中      華      民      國    九十二    年    十一      月    二十四    日
                                      臺灣板橋地方法院交通法庭
                                          法  官  楊  千  儀
右正本證明與原本無異。
如不服本裁定，應於送達後五日內，向本院提出抗告狀。
                                          書記官  吳  河  東
中      華      民      國    九十二    年    十一      月    二十四    日


司法院資訊處製作；財團法人民間司法改革基金會備份。
